【裁判字號】    90,訴,237
【裁判日期】    900507
【裁判案由】    公共危險等
【裁判全文】
臺灣板橋地方法院刑事判決                            九十年度訴字第二三七號
    公  訴  人  臺灣板橋地方法院檢察署檢察官
    被      告  甲○○
    指定辯護人  乙○公設辯護人
右列被告因公共危險等案件，經檢察官提起公訴（九十年度偵字第一九五一號），乙
○判決如左：
    主  文
甲○○放火燒燬他人所有之鞋櫃及其內約二十雙日用鞋、電鈴一個、照明燈二個、天
線箱一個，致生公共危險，處有期徒刑壹年貳月，扣案之打火機壹個及工業用酒精之
塑膠瓶壹只均沒收。
    事  實
一、甲○○因不滿其同居女友丙○○要求分手並搬離同居之住處，竟基於放火燒燬他
    人所有物之犯意，於民國九十年一月十日凌晨三時三十二分以後至三十六分以前
    （起訴書誤載為四十分許），在丙○○所居住位於臺北縣土城市○○路○段一四
    九巷十四號二樓之樓梯間，將其所有原供清洗錄影帶磁頭之工業用酒精一瓶倒在
    丙○○及其家人所有擺放於門前之鞋櫃上，並以其所有之打火機點燃鞋櫃，引火
    燃燒後，立刻離去，致上開鞋櫃及其內約二十雙日用鞋、鄰居即同巷十號二樓之
    一丁○  所有之電鈴一個（丁○  部分未經告訴）及電梯間內共用照明燈二個、
    天線箱一個等物燒燬（且致上開樓梯間之天花板燻黑、牆壁龜裂、燻黑及地板地
    磚燻黑、剝落），致生公共危險，旋經屋內之丙○○發現報警，始由迅速趕赴現
    場之警、消人員合力將火撲滅。嗣經警循線於同日六時二十分許，在臺北縣新莊
    市○○街七五號查獲甲○○，並扣得上開打火機一個及工業用酒精之塑膠瓶一只
    。
二、案經被害人丙○○、戊○○訴由臺北縣警察局土城分局報告臺灣板橋地方法院檢
    察署檢察官偵查起訴。
    理  由
一、右揭事實，業據被告甲○○迭於警訊時、偵查中及乙○審理時坦承不諱，核與告
    訴人即被害人丙○○、戊○○及被害人丁○  各於警訊時及乙○審理時所指述之
    情節相符，並有上開打火機一個及工業用酒精之塑膠瓶一只扣案可佐，復有現場
    照片二十七張、現場圖一紙及臺北縣政府消防局第二大隊火災原因調查報告書一
    份附卷可稽。又卷附之由員林里里長所提供設於臺北縣土城市○○街七十七號前
    道路監視錄影帶一捲，經乙○依職權勘驗結果，該錄影帶共有四個黑白子畫面同
    時出現，九十年一月十日凌晨三時三十二分許，被告騎機車至上開火災現場之一
    樓門口，並脫下安全帽進入該大樓，旋於同日凌晨三時三十六分許走出同一門口
    並騎機車離去，至同日凌晨三時四十四分許，有二名男子從該大樓走出至對面持
    滅火器再走回進入該大樓，於同日凌晨三時五十三分許，出現救護車及消防車抵
    達上址之一樓門口，並於同日凌晨四時零八分許駛離現場等情，亦有乙○九十年
    二月二十七日勘驗筆錄一紙在卷可憑。事證明確，被告之犯行應堪認定。
二、被告甲○○於上開時、地，將其所有之工業用酒精一瓶倒在丙○○及其家人擺放
    於門前之鞋櫃上，並以其所有之打火機點燃鞋櫃，引火燃燒後，立刻離去，致上
    開鞋櫃及其內約二十雙日用鞋、鄰居即同巷十號二樓之一丁○  所有之電鈴一個
    及電梯間內共用照明燈二個、天線箱一個等物燒燬，致生公共危險，核其所為，
    係犯刑法第一百七十五條第一項之放火燒毀他人所有物罪。公訴意旨認被告係犯
    同法第一百七十三條第三項、第一項之放火燒燬現供人使用之住宅未遂罪，即有
    誤會，起訴法條應予變更。爰審酌被告之品行、生活狀況、智識程度，被告因不
    滿其同居女友丙○○要求分手並搬離同居之住處，致有本件之犯行，其犯罪之動
    機、目的、手段、犯罪所生之危害及犯罪後業已知錯之態度等一切情狀，量處如
    主文所示之刑，以示懲儆。
三、扣案之打火機一個及工業用酒精之塑膠瓶一只，係被告所有供犯本案之罪所用之
    物，業據其供明在卷，均應依刑法第三十八條第一項第二款之規定宣告沒收。
四、公訴意旨另以被告甲○○於九十年一月十日凌晨三時四十分許，在臺北縣土城市
    ○○路○段一四九巷十四號二樓（樓梯間），持工業用酒精及打火機等物，著手
    點火燃燒丙○○及其家人擺放於門前之鞋櫃，致上開鞋櫃內約二十雙日用鞋、鄰
    居即同巷十號二樓之一丁○  所有之電鈴（丁○  部分未經告訴）及電梯間內共
    用照明燈二個、天線箱等物損毀，亦涉有刑法第三百五十四條之毀損罪嫌云云。
    惟查，放火罪原含有毀損性質在內，自無兼論毀損罪之餘地（最高法院二十九年
    上字第二三八八號判例著有明文），公訴意旨實有未合，因公訴人認此部分之行
    為與上開論罪科刑部分，有牽連犯之裁判上一罪關係，故不另為無罪之諭知。
據上論斷，應依刑事訴訟法第二百九十九條第一項前段、第三百條，刑法第一百七十
五條第一項、第三十八條第一項第二款，判決如主文。
本案經檢察官鄧媛到庭執行職務。
中      華      民      國      九十        年    五      月    七      日
                                      臺灣板橋地方法院刑事第一庭
                                          法  官  楊  千  儀
右正本證明與原本無異。
如不服本判決，應於判決送達後十日內，向乙○提出上訴狀。
                                          書記官  吳  河  東
中      華      民      國      九十        年    五      月    十一    日
附錄本案論罪科刑法條全文：
刑法第一百七十五條
放火燒燬前二條以外之他人所有物，至生公共危險者，處一年以上、七年以下有期徒
刑。
放火燒燬前二條以外之自己所有物，至生公共危險者，處三年以下有期徒刑。
失火燒燬前二條以外之物，致生公共危險者，處拘役或三百元以下罰金。


司法院資訊處製作；財團法人民間司法改革基金會備份。
